臺灣新北地方法院板橋簡易庭民事簡易判決
111年度板簡字第480號
原      告  高千棋  
訴訟代理人  陳冠宇律師
被      告  謝伊琪  
上列當事人間請求返還租賃房屋等事件，本院於民國111年4月28
日言詞辯論終結，判決如下：
    主      文
被告應將坐落新北市○○區○○○路○段○○○號六樓之房屋全部騰空遷
讓返還原告。
被告應給付原告新臺幣柒萬柒仟元。
被告應自民國一百一十一年一月十五日起至返還第一項房屋之日
止，按月給付原告新臺幣壹萬零伍佰元。
被告應給付原告新臺幣肆萬陸仟捌佰陸拾元。
訴訟費用由被告負擔。
本判決得假執行。
    事實及理由
壹、程序部分：
一、按訴狀送達後，原告不得將原訴變更或追加他訴，但請求之
    基礎事實同一者，不在此限，民事訴訟法第255條第1項第2
    款定有明文，而依同法第436條第2項規定，此於簡易訴訟程
    序亦有適用。本件原告原起訴聲明請求：㈠被告應將坐落於
    新北市○○區○○○路0段00號6樓房屋全部遷讓返還原告。㈡被告
    應給付原告新臺幣（下同）94,500元之租金。㈢被告應自民
    國111年1月14日起至返還第一項所示房屋之日止，按月給付
    原告10,500元。㈣被告給付原告水電費共計46,860元。嗣於1
    11年4月28日言詞辯論期日當庭更正聲明為：㈠被告應將坐落
    於新北市○○區○○○路0段00號6樓之房屋騰空返還原告。㈡被告
    應給付原告77,000元。㈢被告應自111年1月15日起至返還第
    一項房屋之日止，按月給付原告10,500元。㈣被告應給付原
    告46,860元。此核屬基於同一租賃契約所為之請求，揆諸首
    揭規定，應予准許。
二、又本件被告經合法通知，無正當理由未於言詞辯論期日到場
    ，核無民事訴訟法第386條所列各款情形，爰依原告之聲請
    ，由其一造辯論而為判決。
貳、實體部分：　　
一、原告主張：被告於110年1月5日向原告承租坐落新北市○○區○
    ○○路0段00號6樓房屋（下稱系爭房屋），租期自110年1月5
    日起至111年1月14日止，每月租金為10,500元，約定於每月
    5日給付（下稱系爭租約），另系爭房屋之水電費亦由被告
    繳納（以電度每度6元計算水電費），被告另有繳交押租金1
    0,500元；詎料，被告自110年5月起至111年1月14日即租期
    屆滿日止皆未給付租金及水、電費，尚積欠經扣除押租金後
    之欠繳租金77,000元、水費1,582元及電費45,278元。系爭
    租約業於111年1月14日期滿終止，而被告至今仍未搬遷，顯
    為無權占有，故原告請求被告返還系爭房屋，並應自111年1
    月15日起至騰空遷讓返還上開房屋之日止，按月給付原告相
    當於租金之不當得利10,500元。為此，爰依民法第455條前
    段、第439條前段、第179條之規定及系爭租約之約定提起本
    件訴訟，並聲明：如主文第1至4項所示。
二、法院之判斷：
  ㈠原告主張其於110年1月5日與被告簽訂系爭租約，將系爭房屋
    出租與被告，租賃期間自110年1月5日起至111年1月14日止
    ，每月租金為10,500元，並約定水電費由被告負擔，於111
    年1月14日租期屆滿，被告迄未搬離系爭房屋，並積欠租金7
    7,000元及水電費46,860元未繳納等事實，業據提出系爭租
    約、系爭房屋繳租及積欠水電費明細、台灣電力公司台北南
    區營業處繳費明細、兩造間對話紀錄截圖及存證信函為證，
    核認無訛；又被告就原告主張之前揭事實，業於相當時期受
    合法之通知，而於言詞辯論期日不到場，亦未提出準備書狀
    爭執，依民事訴訟法第436條第2項、第280條第3項準用第1
    項之規定，視同自認，是依本院調查證據之結果，堪信原告
    前揭主張為真。
  ㈡按承租人於租賃關係終止後，應返還租賃物，民法第455條前
    段定有明文。查，兩造間之系爭租約於111年1月14日期滿，
    此有系爭租約附卷可稽（見本院卷第33至55頁），原告並以
    起訴狀表明期滿不願續租之意，則被告於系爭租約期滿終止
    後即無占有系爭房屋之合法權源，原告以民法第455條前段
    訴請被告遷讓返還系爭房屋，應屬有據。
  ㈢次按承租人應依約定日期，支付租金，民法第439條前段定有
    明文。又按押租金之主要目的在擔保承租人租金之給付及租
    賃債務之履行，故租賃關係消滅後，承租人如有欠租或其他
    債務不履行時，其所交付之押租金，發生當然抵充之效力。
    而於抵充後，猶有餘額，始生返還押租金之問題（最高法院
    83年台上字第2108號判例、87年度台上字第1631號判決意旨
    可資參照）。系爭租約於111年1月14日屆滿而終止，然被告
    於系爭租約終止前，仍有依約給付租金之義務。查，被告自
    110年5月起至111年1月14日租約屆滿之日止，共8月又10日
    ，積欠租金87,500元（計算式：10,500×8+10,500×10/30＝87
    ,500），參以原告自承前已收受被告繳付之押金10,500元，
    迄今尚未歸還被告，揆諸前開說明，該押租金應發生當然抵
    充租金之效力，原告經以押租金10,500元抵償被告所積欠租
    金後，請求被告給付積欠租金77,000元（計算式：87,500-1
    0,500），自屬可採。
  ㈣復按依不當得利之法則請求返還不當得利，以無法律上之原
    因而受利益，致他人受有損害為其要件，故其得請求返還之
    範圍，應以對方所受之利益為度，非以請求人所受損害若干
    為準，又無權占有他人之物，可能獲得相當於租金之利益為
    社會通常之觀念（最高法院61年度台上字第1695號判例意旨
    參照）。查，原告為系爭房屋所有權人，有新北市政府稅捐
    稽徵處110年房屋稅繳款書在卷可稽（見本院卷第107頁），
    被告於系爭租約終止後仍繼續使用系爭房屋，並未返還原告
    ，已如前述，是被告占有使用系爭房屋而受有每月租金10,5
    00元之不當得利，致原告受有同額損害，應可認定。故原告
    請求被告自111年1月15日起按月給付相當於租金之不當得利
    10,500元，核屬有據，應予准許。　
  ㈤末依系爭租約第5條第2、3項約定，租賃期間之水電費均由承
    租人負擔（見本院卷第35頁），又被告於租賃期間未繳付水
    費1,582元及電費45,278元，共46,860元，已如前述，則原
    告依系爭租約之約定及民法第179條，請求被告給付水電費4
    6,860元，亦屬有據。　　　　
三、綜上所述，原告依民法第455條前段規定請求被告騰空返還
    系爭房屋；依民法第439條前段之規定，請求被告給付租金7
    7,000元；依民法第179條規定，請求被告自111年1月15日起
    至返還系爭房屋之日止，按月給付其相當於租金之不當得利
    10,500元；依系爭租約第5條第2、3項及民法第179條規定，
    請求被告給付水電費46,860元，為有理由，應予准許。
四、本件係依民事訴訟法第427條第1項規定適用簡易訴訟程序所
    為被告敗訴之判決，爰依同法第436條第2項、第389條第1項
    第3款規定，依職權宣告假執行。
五、訴訟費用負擔之依據：民事訴訟法第78條。
中　　華　　民　　國　　111 　年　　5 　　月　　26　　日
                  臺灣新北地方法院板橋簡易庭
                        法  官  陳怡親
以上為正本係照原本作成。
如不服本判決，應於送達後20日內，向本院提出上訴狀並表明上
訴理由，如於本判決宣示後送達前提起上訴者，應於判決送達後
20日內補提上訴理由書（須附繕本）。
中　　華　　民　　國　　111 　年　　5 　　月　　26  　日
                        書記官  劉芷寧